臺灣高等法院刑事判決　　　　　　　　 94年度上易字第399號
上　訴　人
即　被　告　丙○○
上列上訴人，因竊盜案件，不服臺灣士林地方法院，93年度易字
第279號，中華民國93年12月14日第一審判決（起訴案號：臺灣
士林地方法院檢察署92年度偵緝字第11579號），提起上訴，本
院判決如下：
    主  文
原判決撤銷。
丙○○無罪。
    理  由
一、公訴意旨略以：丙○○於民國（下同）92年12月14日晚上7
    時40分許，與張著銘一同至台北市○○區○○路120號參加
    電視台節目錄影，竟共同基於意圖為自己不法之所有之犯意
    聯絡，在攝影棚內錄影時，利用工作人員忙碌之際，竊取甲○○所有放置在化妝室內桌上皮包內之數位相機1台及信用
    卡夾1個（內有信用卡7張、金融卡1張、健保卡一張），得
    手後，藏放在廁所天花板上及垃圾桶內，嗣丙○○與張著銘
    將天花板扶正時為工作人陳彥男及張俊富發覺有異，報警查
    獲，因認丙○○犯刑法第320條第1項之竊盜罪嫌云云。
二、按犯罪事實，應依證據認定之，無證據不得認定犯罪事實，
    刑事訴訟法第154條第2項定有明文。
三、訊據被告丙○○固坦承與張著銘合力將廁所內之天花板扶正
    ，惟矢口否認有竊盜之犯行，並辯稱：係張著銘發現天花板
    有缺口未弄正，始要伊以疊羅漢之方式幫忙扶正等語。
四、經查：
  (一)證人陳彥男、張俊富在警訊中及原審審理中之證言曾目賭被
    告與張著銘2人合力將廁所內之天花板扶正，並未看見渠2人
    手上有拿東西，雖證人陳彥男於檢察官偵查中證稱「他（指
    張著銘）先將天花板推開，看起來好像是在放東西，後來將
    天花板弄好之後離開，二個人就一起離開」云云，然既云好
    像是在放東西，顯然未目睹渠等2人有將東西放在天花板，
    純屬證人個人臆測之詞，自無證據能力。
  (二)證人柳維峻在警訊中之供述及原審審理中之證言僅能證明被
    害人失竊之數位相機係伊在廁所內之垃圾桶找到，以及信用
    卡夾係乙○○找到而已，並未能證明被告將數位相機或信用
    卡夾藏放在廁所內之垃圾桶或天花板上。
  (三)證人即被害人甲○○在原審之證言，亦僅證明其所有之數位
    相機及信用卡夾被竊以及信用卡被人放在接近攝影棚的廁所
    天花板，數位相機在中視入口處另一間廁所的擦手紙的垃圾
    桶內找到等事實，渠並未目睹被告在化妝室之桌子取走其所
    有數位相機及信用卡夾後將之藏置不同廁所之垃圾桶或天花
    板上。
  (四)依原審勘驗中國電視公司大門口及第六攝影棚前走廊之監視
    錄影帶結果為：1.中視大門口部分：(1)被告與張著銘同時於
    92 年12月14日下午6點26分於大門口換證件，當時2人均兩
    手空空，(2)在7點41分時，張著銘穿著大外套走出去中視大
    門，身上看不出有無背東西，(3)7點43分時，被害人到大門
    口跟警衛講話，(4)7點45分時張著銘從中視大門返回進入中
    視，(5)9點10分，被害人再到大門跟警衛講話，(6)9點15分被
    害人從中視大門離門，(7)9點17分被害人協同警方到達中視
    大門，(8)10點14分警方帶著被告、張著銘離開中視。2.中視
    第六攝影棚前走廊部分：(1)7點40分30幾秒從走廊出來往大
    門口走出去，並沒有看見他人進入化妝間，(2)接著有許多人
    進進出出，7點46分36秒張著銘再度從門口走進走廊等情，
    有原審勘驗結果記載於筆錄可按，依上開勘驗紀錄，被告在
    上開時間並未出現在攝影棚前走廊至中視門口之間，而依證
    人即被害人甲○○在原審證稱：信用卡夾是在接近攝影棚的
    廁所的天花板找到，數位相機是在中視入口處另一間廁所的
    擦手紙垃圾桶內找到，兩間距離蠻遠的，約有150公尺，以
    及失竊地點即化妝室跟攝影棚隔約7、8公尺」等情觀之，被
    告如於化妝室竊取被害人之數位照相機將之藏放在中視入口
    旁廁所內之垃圾桶內，必須從攝影棚門口出來在走廊上約
    150公尺至中視入口旁之廁所，則必為設在攝影棚走廊之監
    視器拍攝下來，然依上開勘驗筆錄之記載，僅張著銘出現在
    攝影棚走廊及進出中視門口，並無出現被告之影像，則將被
    害人之數位相機放置在中視入口旁廁所之垃圾桶內，應非被
    告所為，更難以囿於監視器角度關係，並未攝得被告影像執
    為該數位相機為被告所放置在廁所之垃圾桶內。
  (五)證人張著銘在原審固證稱在廁所以疊羅漢方式移動天花板是
    被告提議等語，惟被告辯稱係證人張著銘找伊共同將天花板
    扶正，雙方各執一詞，至於被告固於偵查中供稱：「我們一
    起去廁所，我看到天花板沒有裝好，以疊羅漢方式要張著銘
    在下面，讓我騎在肩上，沒有弄好，我去向保全借一張椅子
    ，就站在椅子上弄好等語，然其於警訊中即已供係張著銘邀
    伊去廁所把天花板歸位等情，其於偵查中所為上開供述，並
    未言及是何人先提議，姑不論是誰先提議，如彼二人所供，
    該天花板在彼二人未扶正之前即已有缺口存在，質言之，被
    害人所失竊之信用卡夾顯在彼二人扶正天花板之前即放置在
    天花板上面，然並無任何積極證據足資證明被告有將信用卡
    夾放置在天花板上面，彼二人雖非中視公司之工作人員，見
    廁所天花板有缺口，二人合力將之扶正，雖有些過於熱心，
    然亦不能據此認定被害人之信用卡夾及數位相機為被告所竊
    取。
  (六)證人張著銘固僅承認於化妝室內取走乙○○之攝影機，而否
    認有取走被害人甲○○之數位相機及信用卡夾，惟據其於偵
    查中供稱：我只偷數位攝影機，我見我好友甲○○的數位攝
    影機在梳妝台上，我看見沒人，就拿至丙○○的機車旁邊，
    我想整甲○○，甲○○在錄影前一直拍我，我叫甲○○不要
    ，甲○○不聽，我就很反感，我拿數位攝影機，我以為是甲○○的，乙○○是甲○○的男友云云（見偵查卷第93頁），
    然證人甲○○在原審作證時證稱「不認識（張著銘），也沒
    有跟他說過話」等語（見原審卷第65頁），足見證人張著銘
    所供伊係甲○○之好友，因一直拿著數位攝影對伊拍攝，屢
    勸不聽，引起反感而故意整甲○○已非實情，參與證人乙○○之攝影機及甲○○之數位相機與信用卡夾（放在皮包內）
    ，均放置在化妝室之桌上，其在同一時遭竊，證人張著銘已
    坦承將攝影機攜至中視門口外之被告所有機車旁，且被害人
    甲○○之數位相機又在接近中視門口廁所內之垃圾桶找到，
    且依上開勘驗攝影棚走廊及中視門口之監視器所拍攝影像結
    果，僅證人張著銘出現攝影棚影走廊及進出中視門口，並無
    被告之影像出現，足見被害人甲○○之數位相機被放置在接
    近中視門口廁所內之垃圾桶，以證人張著銘最為可疑，且證
    人張著銘僅承認取走乙○○之攝影機，而否認取走甲○○之
    數位相機及信用卡夾，於其所犯竊盜罪於裁判時，法院對竊
    盜情節於審酌刑度亦不無影響，自不能以證人張著銘既已承
    認竊取乙○○之攝影機，斷不至於不承認同時竊取甲○○之
    財物，合乎情理，而據此推定甲○○之財物為被告所竊取。
五、綜上所述，被告所為上開辯解，堪予採信，此外又查無積極
    證據足資證明被告之竊盜犯行，自屬不能證明被告犯罪，原
    審未予詳求而為被告科刑之判決，自有未當，被告否認犯罪
    提起上訴為有理由，自應由本院將原判決撤銷，另為被告無
    罪之諭知。
據上論斷，應依刑事訴訟法第369條第1項前段、第364條、第301
條第1項，判決如主文。
本案經檢察官張啟彬到庭執行職務。
中　　華　　民　　國　　94　　年　　4 　　月　　27　　日
　　　　　　　　　刑事第六庭審判長法　官  許國宏
　　　　　　　　　　　　　　　　  法　官  洪光燦
　　　　　　　　　　　　　　　　  法　官  林銓正
以上正本證明與原本無異。
不得上訴。
                                  書記官  劉  瑗
中　　華　　民　　國　　94　　年　　4 　　月　　28　　日
